# 哪些研发费用可以计入开发费用资本化

提问人：xfm_77 时间：2011-10-26 12:09:01
如果某个研发项目符合资本化条件，我想知道除了研发耗材、研发人员工资薪金，还有哪些可以进行资本化，比如研发设备的折旧、研发场地的租赁等等，是否可以？

回答人：chenyiwei
财务上：财企[2007]194号； 税务上：国税发[2008]116号； 会计原理上：属于为了使研究开发项目达到预定可使用状态的直接相关的必要、合理支出（或者说增量支出，即如果不进行该项研发活动就不会发生的支出）